【裁判字號】    98,易,297
【裁判日期】    980724
【裁判案由】    傷害等
【裁判全文】
臺灣宜蘭地方法院刑事判決               98年度易字第297號
公  訴  人  臺灣宜蘭地方法院檢察署檢察官
被      告  乙○○
            丁○○
上列被告因傷害等案件，經檢察官提起公訴（98年度偵字第915
號），本院判決如下：
    主  文
乙○○犯傷害罪，處拘役陸拾日，如易科罰金，以新台幣壹仟元
折算壹日；又犯恐嚇危害安全罪，處拘役參拾日，如易科罰金，
以新台幣壹仟元折算壹日；又共同犯侵入住宅罪，處拘役肆拾日
，如易科罰金，以新台幣壹仟元折算壹日，應執行有期徒刑壹佰
壹拾日，如易科罰金，以新台幣壹仟元折算壹日。
丁○○共同犯侵入住宅罪，處拘役參拾日，如易科罰金，以新台
幣壹仟元折算壹日。
    犯 罪 事 實
一、乙○○認丙○○對外稱說乙○○經營之店內有人在販賣毒品
    ，憤怒難平，竟與丁○○、真實姓名不詳之綽號「阿傑」成
    年男子，於民國97年11月26日凌晨3時40分，由丁○○帶路
    ，前往丙○○、甲○○位於宜蘭縣羅東鎮○○路125號住處
    後，由乙○○、丁○○、「阿傑」共同基於侵入住宅之犯意
    聯絡，由乙○○及「阿傑」徒手用力將該住宅之鋁門扣環撐
    開後，無故進入該住宅，丁○○則在門口把風。乙○○並至
    丙○○之房間，將熟睡中之丙○○叫醒，質問丙○○為何對
    外散布不實言論等語，乙○○並以「我知道你小孩讀什麼安
    親班、車牌號碼幾號」等危害生命、身體、財產之事，恐嚇
    丙○○，使丙○○心生畏懼。嗣因甲○○為前開爭執聲吵醒
    而報警，警方到場處理，乙○○、「阿傑」始暫行離開上開
    住宅。待警方離去後，乙○○、「阿傑」、丁○○再接續上
    開侵入住宅之犯意，逕行進入上開住宅內，繼續由乙○○與
    丙○○就上情發生爭執。因一言不合，乙○○竟基於傷害之
    犯意，徒手毆打丙○○，致丙○○因此受有頭部損傷、腦震
    盪、頭皮血腫、右上頷骨骨折、右眼瞼撕裂1公分、右眼結
    膜下出血、臉部、右肩、左手多處擦傷等傷害。
二、案經丙○○訴由宜蘭縣政府警察局羅東分局報請台灣宜蘭地
    方法院檢察署檢察官偵查起訴。
    理  由
一、按被告以外之人於審判外之言詞或書面陳述，除法律有規定
    者外，不得作為證據。又被告以外之人於審判外之陳述，雖
    不符合同法第159條之1至第159條之4之規定，但經當事人於
    審判程序同意作為證據，法院審酌該言詞陳述或書面陳述作
    成之情況，認為適當者，亦得為證據，刑事訴訟法第159 條
    第1項定有明文。本院以下所採用被告以外之人於審判外之
    言詞陳述，當事人於本院準備程序及審判期日中均表示同意
    做為審理資料，本院審酌上開證據資料製作時之情況，尚無
    違法不當之瑕疵，亦認為以之作為證據應屬適當，依刑事訴
    訟法第159條之5規定，認前揭證據資料均有證據能力，合先
    敘明。
二、被告乙○○、丁○○對於上開事實，業於本院審理時均坦承
    不諱，且有證人丙○○、甲○○於警訊及偵查中之證述可參
    ，復有羅東聖母醫院診斷證明書1紙在卷可查。事證明確，
    被告等之犯行應均堪認定。
三、核被告乙○○所為，係犯刑法第306條第1項之侵入住宅罪、
    第305條之恐嚇危害安全罪、第277條第1項之傷害罪。被告
    丁○○所為，係犯刑法第306條第1項之侵入住宅罪。被告乙○○、丁○○與「阿傑」間就侵入住宅部分有犯意之聯絡及
    行為之分擔，均為共同正犯。被告乙○○所犯上開3罪，犯
    意不同，行為互殊，應予分論併罰。爰審酌被告2人無故侵
    入他人住宅，對被害人賴以安居之家庭造成威脅甚鉅，被害
    人所受之損害非輕，被告乙○○所為恐嚇危害安全犯行及傷
    害犯行對被害人所生之損害程度、渠等生活狀況、智識程度
    ，及犯罪後因和解金額有差距而無法與被害人達成和解給付
    賠償，惟尚能坦承犯行，頗知悔悟之態度等一切情狀，分別
    量處如主文所示之刑，並諭知易科罰金之折算標準，及就被
    告乙○○部分定應執行刑。
據上論斷，應依刑事訴訟法第284條之1、第299條第1項前段，刑
法第28條、第277條第1項、第305條、第306條第1項、第41條第1
項前段、第51條第6款，刑法施行法第1條之1第1項、第2項前段
判決如主文。
本案經檢察官張立言到庭執行職務
中    華    民    國    98    年    7    月     24    日
                  刑事第二庭  法  官  謝佩玲
以上正本證明與原本無異。
如不服本判決應於收受送達後十日內向本院提出上訴書狀，並應
敘述具體理由；其未敘述上述理由者，應於上訴期間屆滿後二十
日內向本院補提理由書(均須按他造當事人之人數附繕本)「切勿
逕送上級法院」。
                              書記官  李玉雲
中    華    民    國    98    年    7     月    24    日
附錄本案論罪科刑法條全文：
中華民國刑法第277條第1項
傷害人之身體或健康者，處 3 年以下有期徒刑、拘役或 1 千元
以下罰金。
中華民國刑法第305條
以加害生命、身體、自由、名譽、財產之事，恐嚇他人致生危害
於安全者，處2年以下有期徒刑、拘役或3百元以下罰金。
中華民國刑法第306條第1項
無故侵入他人住宅、建築物或附連圍繞之土地或船艦者，處 1 年
以下有期徒刑、拘役或 3 百元以下罰金。


司法院資訊處製作；財團法人民間司法改革基金會備份。
